臺北高等行政法院裁定
　　　　　　　　　　　　　　　　　　　94年度訴字第1564號
原　　　告　皇喬營造有限公司
代　表　人　甲○○
被　　　告　財政部
代　表　人　乙○（部長）
上列當事人間因營利事業所得稅事件，原告不服財政部中華民國
94年3月台財訴字第09400849號訴願決定，提起行政訴訟，本院
裁定如下：
    主　文
原告之訴駁回。
訴訟費用由原告負擔。
    理　由
一、按「原告之訴，有左列各款情形之一者，行政法院應以裁定
    駁回之。．．．十、起訴不合程式或不備其他要件者」，行
    政訴訟法第107條第1項第10款定有明文。又「納稅義務人對
    於核定稅捐之處分如有不服，應依規定格式，敘明理由，連
    同證明文件，依左列規定，申請復查：一、依核定稅額通知
    書所載有應納稅額或應補徵稅額者，應於繳款書送達後，於
    繳納期間屆滿翌日起算30日內，申請復查」，稅捐稽徵法第
    35條第1項第1款亦有明文。
二、本件原告民國91年度營利事業所得稅結算申報，列報全年所
    得額虧損新臺幣（下同）121,162元，經原處分機關（被告
    所轄臺灣省北區國稅局）初查核定全年所得額4,387,744元
    ，應補稅額1,018,161元。原告不服，申經原處分機關復查
    決定略以，原核定稅額繳款書繳納期間為自93年8月16日起
    至93年8月25日止，已於93年8月10日合法送達，有原告蓋章
    之郵件收件回執附原卷可稽，核計其提起復查申請之30日不
    變期間，係自93年8月26日起算，至93年9月24日（星期五）
    屆滿，而原告遲至93年9月27日始申請復查，有原處分機關
    卷附原告寄送信封之寄發局郵戳可按，復查及訴願決定以原
    告申請復查已逾法定不變期間，程序不合為由，駁回其復查
    之申請，及駁回其訴願，核無不妥。茲原告復對之提起行政
    訴訟，自為法所不許，應予駁回。
三、原告起訴主張原處分機關核定稅額繳款書於93年8月10日始
    送達原告公司，按一般稅額繳款書均於一個月前通知，其繳
    納期間亦均為一個月，本件送達通知時間及繳款期限過於倉
    促緊迫，待原告代表人出國旅遊回來，欲申請復查，卻已超
    過期限，為此心有不服云云。經查，原告已逾復查期間，且
    逾期原由乃係個人因素，既為其所不爭執，則原處分因法定
    不變救濟期間之經過而告確定，原告自不得再循行政救濟程
    序來爭執原處分之合法性。本件既不合法，則關於原告以為
    訴願機關之財政部為本件撤銷訴訟之被告，是否合法妥適，
    即毋庸再予審究，併此敘明
四、依行政訴訟法第107條第1項第10款、第104條、民事訴訟法
    第95條、第78條，裁定如主文。
中　　華　　民　　國　　94　　年　 　7　　月　 27  　 日
                         第七庭審判長 法  官  鄭  小  康
                                      法  官　林  金  本
                                      法  官  李  玉  卿
上為正本係照原本作成。
如不服本裁定，應於送達後10日內向本院提出抗告狀（須按他造
人數附繕本）。
中　　華　　民　　國　　94　　年　　 7　　月　  27　　日
            　　　　　　　　　　　　　書記官  林  苑  珍
